臺灣臺中地方法院刑事判決        100年度訴字第1995號
公  訴  人  臺灣臺中地方法院檢察署檢察官
被      告  高炤銘
                （現另案於法務部矯正署臺中監獄執行中）
上列被告因違反毒品危害防制條例案件，經檢察官提起公訴（一
００年度毒偵字第一九五一號），本院依簡式審判程序判決如下
：
    主    文
高炤銘施用第一級毒品，累犯，處有期徒刑玖月。
    犯罪事實及理由
一、犯罪事實：
    高炤銘前因施用毒品案件，經本院裁定送觀察、勒戒後，認
    有繼續施用毒品之傾向，乃續行強制戒治，嗣經停止戒治及
    撤銷停止戒治入所繼續執行所餘戒治期間，於民國八十九年
    十一月二十六日執行完畢釋放，並由臺灣臺中地方法院檢察
    署檢察官以八十九年度戒毒偵字第六一九號為不起訴處分確
    定；又於前揭強制戒治執行完畢釋放後五年內之九十一年間
    ，因施用毒品案件，由臺灣臺中地方法院檢察署檢察官聲請
    強制戒治並提起公訴，強制戒治部分，於九十二年六月十二
    日執行完畢出所，所涉刑案部分，則經本院以九十一年度訴
    字第二二六三號判決判處有期徒刑十月確定，於九十三年四
    月十一日縮刑期滿執行完畢；再因施用毒品案件，經本院以
    九十三年度訴字第一八一九號判決判處有期徒刑八月，並經
    臺灣高等法院臺中分院以九十三年度上訴字第一八九一號判
    決駁回上訴確定，於九十四年十一月十七日縮短刑期執行完
    畢；另因竊盜、施用毒品案件，分別經臺灣高等法院臺中分
    院以九十五年度上易字第八三三號判決判處有期徒刑一年二
    月確定、本院以九十六年度訴字第五七六號判決判處有期徒
    刑十一月確定，俟均經減刑並接續執行，於九十六年十二月
    十八日執行完畢。詎仍不知悔改，復基於施用第一級毒品之
    犯意，於一００年四月五日二十三時許，在其斯時位於臺中
    市○○○路九一五號十二樓之三租屋處，以將海洛因摻水置
    於針筒內注射之方式，施用第一級毒品海洛因一次。嗣於一
    ００年四月六日十三時許，因形跡可疑，為警在臺中市六順
    橋前盤查，經採尿送驗結果，呈嗎啡、可待因陽性反應。
二、本案證據：
(一)被告自白。
(二)臺中市政府警察局霧峰分局尿液真實姓名對照表一紙。
(三)詮昕科技股份有限公司濫用藥物尿液檢驗報告一紙。
(四)臺灣高等法院被告前案紀錄表、刑案資料查註紀錄表。
三、按毒品危害防制條例於九十二年七月九日修正公布，自九十
    三年一月九日施行，其中第二十條、第二十三條將施用毒品
    之刑事處遇程序，區分為「初犯」及「五年內再犯」、「五
    年後再犯」。依其立法理由之說明：「初犯」，經觀察、勒
    戒或強制戒治後，應為不起訴處分或不付審理之裁定；經觀
    察、勒戒或強制戒治執行完畢釋放後，「五年內再犯」者，
    因其再犯率甚高，原實施之觀察、勒戒及強制戒治既已無法
    收其實效，爰依法追訴或裁定交付審理。至於經觀察、勒戒
    或強制戒治執行完畢釋放後，「五年後再犯」者，前所實施
    之觀察、勒戒或強制戒治已足以遮斷其施用毒品之毒癮，為
    期自新及協助其斷除毒癮，仍適用「初犯」規定，先經觀察
    、勒戒或強制戒治之程序。從而依修正後之規定，僅限於「
    初犯」及「五年後再犯」二種情形，始應先經觀察、勒戒或
    強制戒治程序。倘被告於五年內已再犯施用毒品，經依法追
    訴處罰，縱其第三次（或第三次以上）再度施用毒品之時間
    ，在初犯經觀察、勒戒或強制戒治執行完畢釋放五年以後，
    因與單純之「五年後再犯」之情形有別，已不合於「五年後
    再犯」之例外規定，且因已於「五年內再犯」，顯見其再犯
    率甚高，原實施觀察、勒戒或強制戒治，已無法收其實效，
    即應回歸原則性規定，由檢察官逕行起訴，依該條例第十條
    處罰（最高法院九十五年五月九日第七次刑事庭會議決定、
    九十五年度臺非字第一三四號裁判意旨參照）。查，被告前
    因施用毒品案件，經本院裁定送觀察、勒戒後，認有繼續施
    用毒品之傾向，乃續行強制戒治，嗣經停止戒治及撤銷停止
    戒治入所繼續執行所餘戒治期間，於八十九年十一月二十六
    日執行完畢釋放，並由臺灣臺中地方法院檢察署檢察官以八
    十九年度戒毒偵字第六一九號為不起訴處分確定；又於前揭
    強制戒治執行完畢釋放後五年內之九十一年間，因施用毒品
    案件，由臺灣臺中地方法院檢察署檢察官聲請強制戒治並提
    起公訴，強制戒治部分，於九十二年六月十二日執行完畢出
    所，所涉刑案部分，則經本院以九十一年度訴字第二二六三
    號判決判處有期徒刑十月確定，於九十三年四月十一日縮刑
    期滿執行完畢；再因施用毒品案件，經本院以九十三年度訴
    字第一八一九號判決判處有期徒刑八月，並經臺灣高等法院
    臺中分院以九十三年度上訴字第一八九一號判決駁回上訴確
    定，於九十四年十一月十七日縮短刑期執行完畢；另因竊盜
    、施用毒品案件，分別經臺灣高等法院臺中分院以九十五年
    度上易字第八三三號判決判處有期徒刑一年二月確定、本院
    以九十六年度訴字第五七六號判決判處有期徒刑十一月確定
    ，俟均經減刑並接續執行，於九十六年十二月十八日執行完
    畢等情，有卷附臺灣高等法院被告前案紀錄表、刑案資料查
    註紀錄表可佐，足見被告在八十九年十一月二十六日觀察、
    勒戒、強制戒治執行完畢後五年內，曾再犯施用毒品案件，
    並經法院判刑確定且執行完畢，是被告前次所為之觀察、勒
    戒、強制戒治治療程序，顯未能收到祛除毒癮之實效，參諸
    首揭說明，被告再犯本案施用第一級毒品之犯行，應依法論
    科。
四、核被告所為，係犯毒品危害防制條例第十條第一項之施用第
    一級毒品罪。被告為供自己施用之目的而持有前開毒品，其
    於施用前持有海洛因之低度行為，應為施用之高度行為所吸
    收，不另論罪。查被告有如犯罪事實欄所述之經有期徒刑宣
    告及執行完畢情形，此有臺灣高等法院被告前案紀錄表、臺
    灣臺中地方法院檢察署刑案資料查註紀錄表在卷足稽，其於
    受有期徒刑執行完畢後，五年以內故意再犯本案法定本刑有
    期徒刑以上之罪，為累犯，應依刑法第四十七條第一項規定
    加重其刑。爰審酌被告曾因施用毒品案件接受觀察、勒戒、
    強制戒治，嗣復因施用毒品經本院判處罪刑且執行完畢，竟
    未能從中記取教訓，深切體認毒品危害己身健康之鉅，再度
    趁隙施用海洛因，惟念及施用毒品固戕害個人健康至深，然
    就他人權益之侵害仍屬有限，及其犯罪目的、手段，暨犯後
    坦承犯行等一切情狀，量處如主文所示之刑，以示懲儆。
五、應依刑事訴訟法第二百七十三條之一第一項、第二百九十九
    條第一項前段、第三百十條之二、第四百五十四條第一項，
    毒品危害防制條例第十條第一項，刑法第十一條前段、第四
    十七條第一項，判決如主文。
六、如不服本判決，應於判決送達後十日內，向本院提出上訴狀
    （須附繕本），上訴於臺灣高等法院臺中分院。
本案經檢察官王亮欽到庭執行職務。
中    華    民    國   100    年    7     月    29    日
                  刑事第十二庭  法  官  周莉菁
以上正本證明與原本無異。
如不服本判決應於收受送達後10日內向本院提出上訴書狀，並應
敘述具體理由；其未敘述上訴理由者，應於上訴期間屆滿後20日
內向本院補提理由書（均須按他造當事人之人數附繕本）「切勿
逕送上級法院」。
                                書記官  吳彩華
中    華    民    國   100    年    7     月    29    日
附錄本判決論罪科刑法條：
毒品危害防制條例第10條第1項：
施用第一級毒品者，處六月以上五年以下有期徒刑。